【裁判字號】    99,訴,3290
【裁判日期】    991229
【裁判案由】    毒品危害防制條例
【裁判全文】
臺灣臺中地方法院刑事判決              99年度訴字第3290號
公  訴  人  臺灣臺中地方法院檢察署檢察官
被      告  賴俊穎
指定辯護人  本院公設辯護人 戴遐齡
上列被告因違反毒品危害防制條例案件，經檢察官提起公訴（99
年度偵字第21469、22219號），本院判決如下：
    主    文
賴俊穎販賣第二級毒品，共罪，各處如附表二「主文」欄所示
之刑（含宣告刑及從刑）；又幫助施用第二級毒品，處有期徒刑
陸月，扣案之行動電話壹支（含門號0000000000號SIM卡壹枚）
沒收。應執行有期徒刑玖年；未扣案之販賣毒品所得財物新臺幣
肆仟伍佰元均沒收，如全部或一部不能沒收時，以其財產抵償之
；扣案之行動電話壹支（含門號0000000000號SIM卡壹枚）沒收
。
    犯罪事實
一、賴俊穎（綽號大胖仔）明知甲基安非他命為毒品危害防制條
    例第2條第2項第2款所列管之第二級毒品，不得非法持有、
    販賣、施用，竟仍分別為下列之行為：
（一）基於販賣第二級毒品甲基安非他命以營利之各別犯意，以
      其持用之0000000000號行動電話供購毒者或彼此接洽聯繫
      交易毒品甲基安非他命事宜，而分別於附表一所示之交易
      時間、地點，以附表一所示之交易方式，以高於進價之價
      格販賣如附表一所示之第二級毒品甲基安非他命予如附表
      一所示之購毒者。
（二）緣施夏豪於99年4月29日14時25分許、14時42分許、15時
      32分許及18時12分許，以其所持用之0000000000號行動電
      話撥打賴俊穎所持用之0000000000號行動電話向賴俊穎表
      示急需購買毒品甲基安非他命半錢以供施用，並前至賴俊
      穎位於臺中市○○區○○路35巷22弄18號4樓之租屋處，
      交付欲購買毒品甲基安非他命之價金4000元予賴俊穎，委
      請賴俊穎代為購買半錢之甲基安非他命，賴俊穎竟基於幫
      助施夏豪施用第二級毒品甲基安非他命之犯意，而應允代
      為洽購第二級毒品甲基安非他命，由賴俊穎撥打電話予真
      實年籍、姓名均不詳，綽號為「阿南」之成年男子聯繫購
      買毒品甲基安非他命事宜，並由賴俊穎負責至該租屋處樓
      下以施夏豪所交付之現金4000元向「阿南」購得毒品甲基
      安非他命半錢，旋即返回該租屋處內，將所購得之甲基安
      非他命交予在屋內等待之施夏豪，施夏豪則於取得毒品甲
      基安非他命後返回其位於彰化縣埔鹽鄉之住處施用委託賴
      俊穎所購得之毒品甲基安非他命，賴俊穎乃以上開方式幫
      助施夏豪施用第二毒品甲基安非他命。
二、嗣經檢察官據報聲請本院核准對0000000000號行動電話施以
    通訊監察，發現賴俊穎涉有販賣毒品之罪嫌，復聲請本院核
    發搜索票，而經警於99年9月9日下午3時20分許，至賴俊穎
    上開租屋處執行搜索，當場扣得其所有，插有門號00000000
    00號SIM卡之行動電話1支，暨於同日下午2、3時許，經警分
    持搜索票至施夏豪、林尚德、魏永森之住居所執行搜索，並
    通知相關證人指證後，因而循線查悉上情。
三、案經臺中市警察局報請臺灣臺中地方法院檢察署檢察官偵查
    起訴。
    理    由
壹、證據能力部分
一、按現行刑事訴訟法為保障被告之反對詰問權，排除具有虛偽
    危險性之傳聞證據，以求實體真實之發見，於該法第159條
    第1項明定被告以外之人於審判外之言詞或書面陳述，除法
    律有規定者外，不得作為證據。又被告以外之人於審判外之
    陳述，雖不符前4條之規定（即刑事訴訟法第159條之1至159
    條之4），而經當事人於審判程序同意作為證據，法院審酌
    該言詞陳述或書面陳述作成時之情況，認為適當者，亦得為
    證據；當事人、代理人或辯護人於法院調查證據時，知有刑
    事訴訟法第159條第1項不得為證據之情形，而未於言詞辯論
    終結前聲明異議者，視為有前項之同意，同法第159條之5亦
    定有明文。考其立法意旨在於傳聞證據未經當事人之反對詰
    問予以核實，原則上先予排除。惟若當事人已放棄反對詰問
    權，於審判程序中表明同意該等傳聞證據可作為證據；或於
    言詞辯論終結前未聲明異議，基於尊重當事人對傳聞證據之
    處分權，及證據資料愈豐富，愈有助於真實發見之理念，且
    強化言詞辯論主義，使訴訟程序得以順暢進行，上開傳聞證
    據亦均具有證據能力。查本件以下所引之被告以外之人於審
    判外之言詞及書面陳述，業經本院審理時予以提示並告以要
    旨，各經檢察官、辯護人及被告表示意見，當事人及辯護人
    已知該等陳述乃傳聞證據，均未於言詞辯論終結前對該等證
    據內容異議，依上開規定，本院審酌該等證據作成時，並無
    人情施壓或干擾，亦無不當取供之情形，認為以之作為本案
    之證據亦屬適當，是該等證據自均具有證據能力。
二、次按所謂被告以外之人於審判外之陳述，係指被告以外之人
    就其曾經參與或見聞之事實，事後追憶並於審判外為陳述者
    而言。如被告以外之人係被告犯罪之共同正犯、共犯、相對
    人、被害人或其他關係人，而於被告實行犯罪行為時與被告
    為言詞或書面對談，且其對話之本身即係構成被告犯罪行為
    之部分內容者，因非屬其事後就曾經與聞之事實所為之追憶
    ，自與審判外之陳述有間，二者不容混淆。又國家基於犯罪
    偵查之目的，對被告或犯罪嫌疑人進行通訊監察，乃係以監
    控與過濾受監察人通訊內容之方式，蒐集對其有關之紀錄，
    並將該紀錄予以查扣，作為認定犯罪與否之證據，屬於刑事
    訴訟上強制處分之一種，而監聽係通訊保障及監察法（下稱
    通保法）所定通訊監察方法之一，司法警察機關依法定程序
    執行監聽取得之錄音，係以錄音設備之機械作用，真實保存
    當時通訊之內容，如通訊一方為受監察人，司法警察在監聽
    中蒐集所得之通訊者對話，若其通話本身即係被告進行犯罪
    中構成犯罪事實之部分內容，則依前開說明，自與所謂「審
    判外之陳述」無涉，應不受傳聞法則之規範，當然具有證據
    能力（最高法院97年度臺上字第1069號判決意旨可資參照）
    。又按有事實足認被告或犯罪嫌疑人有最輕本刑為3年以上
    有期徒刑之罪嫌，並危害國家安全或社會秩序情節重大，而
    有相當理由可信其通訊內容與本案有關，且不能或難以其他
    方法蒐集或調查證據者，得發通訊監察書，通訊保障及監察
    法第5條第1項第1款亦定有明文。查本件被告所持用之00000
    00000號行動電話之通訊監察，業為本院核准在案，有99年
    度聲監字第000648號通訊監察書及詳載其監察電話、對象、
    起迄時間與譯文紀錄等足憑，係依法所為之監聽；且監聽之
    內容係有關被告持用該行動電話與欲購毒者聯繫交易毒品之
    事宜，係屬受監察人進行本件犯罪行為之對話內容，並非所
    謂被告或被告以外之人於審判外之陳述，依前揭說明，本件
    通訊監察所得之錄音自具有證據能力。再按通訊監察錄音之
    譯文，僅屬依據監聽錄音結果予以翻譯之文字，固具文書證
    據之外觀，但實際上仍應認監聽所得之錄音帶或光碟，始屬
    調查犯罪所得之證物；刑事訴訟法第165條之1第2項所稱之
    證物，如其蒐證程式合法，並經合法調查，自具證據能力。
    因此檢察官如提出通訊監察錄音之譯文為其證據方法，實乃
    以其監聽所得之錄音帶或光碟，為調查犯罪所得之證物，法
    院本應依刑事訴訟法第165條之1所列之方法調查，以判斷該
    錄音帶或光碟是否與通訊監察錄音之譯文相符。而監聽錄音
    製作之譯文，雖通常為偵查犯罪機關單方面製作，然若被告
    或訴訟關係人對其真實性並無爭執，經法院於審判期日提示
    譯文供當事人辨認、表示意見並為辯論者，程序自屬適法（
    最高法院95年度臺上字第295號、94年度臺上字第4665號判
    決意旨參照）。查本案上開行動電話監聽，取證程式未見違
    法情事，已如前述；而警方依監聽錄音所製作之監聽譯文，
    經本院提示予公訴人、被告及其辯護人後，供其等辨認、表
    示意見並為辯論，迄言詞辯論終結前均無異議，且同意採為
    證據，本院復查無其他不法之情狀，依上開說明，本件卷內
    通訊監察譯文亦均具證據能力。
三、另本案於99年9月9日經警持本院所核發之搜索票，分別至被
    告位於臺中市○○區○○路35巷22弄18號4樓之租屋處、證
    人魏永森位於臺中市○○區○○路45號之住處及證人施夏豪
    位於彰化縣埔鹽鄉○○村○○路87號之住處執行搜索勤務，
    扣得被告所有之0000000000號行動電話1支（含SIM卡1張）
    、證人魏永森所有之吸食器2個及證人施夏豪所持用之00000
    00000號行動電話1支等物，均非屬供述證據而無傳聞法則之
    適用，又該等扣案物，係依法定程序合法所扣得，且均與本
    案具有關聯性，當亦具證據能力。
貳、認定本件犯罪事實所根據之證據及理由
一、犯罪事實一（一）部分：
    訊據被告賴俊穎固坦承有於附表一所示之時、地，交付毒品
    甲基安非他命予證人林尚德、魏永森及彭兆慶3人，並向渠3
    人收取價金之事實，惟於本院審理時否認有何販賣第二級毒
    品甲基安非他命之犯行，辯稱：林尚德、魏永森及彭兆慶3
    人均係知悉伊可向綽號「阿南」之男子購得甲基安非他命，
    而麻煩伊幫渠等向「阿南」拿甲基安非他命，伊向渠3人所
    收取之價金與向「阿南」所購買之價格均相同，伊亦無從中
    扣取任何甲基非他命，伊販賣毒品甲基安非他命予渠3人均
    無任何獲利云云。惟查：
（一）本件被告於附表一所示之時、地，以附表一所示之方式，
      販賣第二級毒品甲基安非他命予證人林尚德、魏永森及彭
      兆慶各1次之事實，業據證人即購毒者林尚德、魏永森及
      彭兆慶迭於警詢及偵訊中均證述綦詳（詳如附表一相關證
      據欄所示）；參以被告所持用之0000000000號行動電話經
      警依本院所核發之通訊監察書對之施以通訊監察，亦發現
      證人林尚德、魏永森及彭兆慶確有以如附表一所示之行動
      電話撥打上開行動電話與被告相互聯繫等情，此有上開行
      動電話通訊監察譯文（詳如附表一相關證據欄所示）及上
      開行動電話基本資料（附於99年偵字第22219號偵卷第19
      頁）在卷足憑，並據證人即上開行動電話之申設人周宏毅
      於警詢中證述明確（見99年偵字第22219號偵卷第7至11頁
      警詢筆錄）；且觀諸被告與證人林尚德之通話內容有提及
      「問看看你今天要不要處理」、「我有缺的話打電話給你
      ，可能三千沒辦法，只能散散的拿」、「這次只能拿一張
      而已，你量要多一點」、「那你到我家樓下再打給我」等
      語、與證人魏永森之通話內容亦有提及「能不能拿35差一
      張」、「如果拿兩張有沒有比較多」等語、與證人彭兆慶
      之通話則有提及「要不要爽一下」、「要不要先來我這裡
      趣味一下」、「我那有比你好的東西」、「你要我過去嗎
      ，東西都弄好了嗎」等語，均有談論及關於毒品交易之地
      點、金額及數量等情，雖未明確提及交易毒品之名稱，然
      本院審酌我國對於販賣毒品之行為科以高度之刑責，是以
      衡情一般毒販為免遭監聽查緝，於通訊中鮮有明白直接以
      「毒品」、「甲基安非他命」等名稱或相近之用語稱之，
      而幾均以暗語或彼此已有默契之含混語意而為溝通，則檢
      警合法執行通訊監察所得內容中，雖雙方未明示購買毒品
      之種類，苟無違背經驗法則及論理法則，仍得據以認定毒
      品交易行為之存在，而本件證人林尚德、魏永森及彭兆慶
      迭於警、偵訊中均明確證述該等談話內容即係與被告聯繫
      交易毒品甲基安非他命事宜，自堪據此通訊監察譯文為被
      告不利之認定。再者，證人林尚德及彭兆慶分別有施用第
      二級毒品甲基安非他命之前科紀錄，有其等臺灣高等法院
      被告前案紀錄表各1份可按（附於本院卷中），另魏永森
      於99年9月9日為警至其住處執行搜索時，亦當場扣得其所
      有，已供其施用毒品甲基安非他命所用之吸食器2個，此
      除據證人魏永森供承在卷外，並有本院搜索票、搜索扣押
      筆錄及扣押物品目錄表各1份可按（附於警卷第29至34頁
      ），益徵證人等確有購買毒品甲基安非他命之動機及需要
      ；此外，被告與證人林尚德、魏永森及彭兆慶均無夙怨，
      業據被告陳明在卷，且證人等3人亦均未因其等向被告購
      買第二毒品甲基安非他命施用，而經起訴判刑，此有其等
      前科紀錄表可按，足認證人等並無從因證述被告販賣毒品
      甲基安非他命等情，而得獲減輕或免除其刑之寬典，其等
      當無甘冒涉犯偽證罪之風險，而刻意設詞誣陷被告之理，
      堪認證人林尚德、魏永森及彭兆慶3人之證述確均信而有
      徵，並非憑空虛捏、誣陷之詞，應堪採信。
（二）被告雖以前詞否認有何販賣毒品甲基安非他命予證人3人
      之犯行，惟依被告與證人等相關之通訊監察譯文所示：被
      告係主動向證人林尚德提問是否需要毒品甲基安非他命？
      經證人林尚德表示身上沒錢，只能購買「1張」，並要求
      被告所交付之毒品甲基安非他命量要多一點等語後，兩人
      方相約交易毒品甲基安非他命；另證人魏永森則係向被告
      詢問「能不能拿35差一張」、「拿兩張有沒有比較多」等
      與被告磋商交易價格、數量後，方相約交易毒品；再證人
      彭兆慶更係經被告主動撥打電話予其，詢問其「要不要爽
      一下」、「要不要先來我這裡趣味一下」，並表示「我那
      有比你好的東西」等語後，方相約交易毒品等情，此均有
      被告所持用之上開行動電話通訊監察譯文可按，是按諸上
      情足認被告應可自行決定買賣毒品甲基安非他命之價格與
      數量，且證人林尚德、彭兆慶亦非因知悉被告有管道可取
      得毒品甲基安非他命而主動委託被告幫忙調取毒品，被告
      上開所辯均核與通訊監察譯文內容不符，顯難採信。再按
      毒品危害防制條例第4條之販賣毒品罪，行為人祇須有營
      利之意圖而販入或賣出毒品者，其犯罪即屬成立，並不因
      行為人所獲得之利益係現金或其他實物而有不同（最高法
      院97年台上字第2422號裁判意旨參照）。又按販賣海洛因
      係違法行為，非可公然為之，亦無公定價格，容易分裝並
      增減份量，而每次買賣之價量，可能隨時依雙方關係深淺
      、資力、需求量及對行情之認知、來源是否充裕、查緝是
      否嚴緊、購買者被查獲時供述購買對象之可能風險之評估
      等，而異其標準，非可一概而論，從而販賣之利得，除被
      告就販賣之價量俱臻明確供述外，委難察得實情，然販賣
      之人從價差或量差中牟利之方式雖異，其意圖營利之販賣
      行為則無二致。查本件被告所為販賣毒品犯行，雖因被告
      否認犯行而無法獲悉其原取得毒品之確實重量、純度及價
      格，且因並未當場查獲販毒事實，又時隔久遠，而無從察
      知其販賣毒品之確實數量及純度，致無從精確算知其販售
      毒品海洛因所獲利潤之數額，惟毒品危害防制條例所處罰
      之「販賣」毒品罪，所著重者為在主觀上有藉以牟利之惡
      性，及對毒品之擴散具有較有償或無償轉讓行為更嚴重之
      危害性，被告「營利」之意圖係從客觀之社會環境、情況
      及證人、物證等資料，依據證據法則綜合研判認定；衡諸
      毒品海洛因量微價高，且依一般社會通念以觀，販賣行為
      在通常情形下均係以牟利為其主要誘因及目的，從而，舉
      凡其有償交易，除足反證其確另基於某種非圖利本意之關
      係外，通常尚難因無法查悉其販入價額作為是否高價賣出
      之比較，諉無營利之意思，阻卻販賣犯行之追訴。查本件
      被告確有販賣甲基安非他命予證人林尚德、魏永森及彭兆
      慶乙節，業據本院認定如前，參以我國政府一再宣示反毒
      決心，施用、販賣毒品均屬違法行為，此為國人共識，且
      不論是前之肅清煙毒條例及現行毒品危害防制條例對販毒
      行為均設極重刑罰之明文，本件被告與證人3人均僅係普
      通朋友，並非親故至交，苟無利得，衡情當無甘冒重典，
      一再與其等相約前往交付毒品，甚主動詢問證人等是否有
      購毒需要之理。況證人林尚德、魏永森及彭兆慶均已明白
      證述係向被告購買毒品甲基安非他命等情；證人林尚德更
      於偵訊中結證稱：被告交付予伊的毒品量很少，有點不足
      量等語，足見被告上開販賣毒品甲基安非他命之行為應均
      有營利之意圖及事實無訛，被告空言否認其係基於營利之
      意圖而販賣毒品甲基安非他命予證人等情，顯係飾卸之詞
      ，委無足採。
（三）再者，原公訴意旨雖認被告係與綽號「阿南」之男子基於
      共同犯意之聯絡而販賣毒品甲基安非他命予證人林尚德、
      魏永森及彭兆慶3人等情，然被告於警詢中係陳稱：伊是
      與林尚德、魏永森合資向「阿南」購買甲基安非他命，「
      阿南」是伊之毒品上游來源等語（見警卷第4至6頁警詢筆
      錄）；於99年9月9日偵訊時則供稱：「我是與魏永森、施
      夏豪及林尚德合資。.... （問：施夏豪證稱他於99年4月
      29日與你連絡後，在你家向你購買4000元之甲基安非他命
      ，有何意見？）沒有，施夏豪叫我幫他拿。（問：你有沒
      有出錢？）沒有。（販賣毒品這麼重的罪，為何這麼好幫
      施夏豪聯絡朋友買毒品，你是不是替「阿南」販賣？）是
      。（問：為「阿南」販賣有何好處？）幫施夏豪拿，施夏
      豪會撥一點毒品請我。（問：是否承認販賣毒品予施夏豪
      ？）承認。（問：為何替「阿南」連絡要購買毒品的人，
      並在這些人要購買毒品時連絡阿南拿毒品？）我沒想那麼
      多。（問：是否承認販賣毒品給林尚德？）承認。（問：
      你與「阿南」販賣毒品給林尚德有何好處？）單純幫他們
      拿。（問：「阿南」販賣毒品給他們會不會賺錢？）會。
      （問：你為何幫「阿南」賺這些非法的錢？）是朋友叫我
      幫他拿就幫他拿而已。」等語（見99年度他字第2088號卷
      第126、127頁偵訊筆錄）；再於本院準備程序時復陳稱：
      「阿南」是伊的上手，不是共犯，本件是伊自己一人販賣
      等語，被告前後所供已非一致，參以證人等均未曾提及是
      向「阿南」購買毒品甲基安非他命，而由被告出面交易等
      情，且渠等均係直接與被告聯繫毒品甲基安非他命交易事
      宜，又依卷附之被告所持用之0000000000號行動電話之通
      訊監察譯文，亦全然未見有被告與「阿南」之人聯繫之通
      話，實難認被告係與「阿南」共同販賣毒品甲基安非他命
      予證人林尚德、魏永森及彭兆慶，原公訴意旨此部分所認
      容有所誤。另原公訴意旨就被告販賣毒品甲基安非他命予
      證人林尚德及彭兆慶各1次之事實，均僅記載販賣之日期
      ，而未詳細敘明確切時間；另就被告販賣毒品甲基安非他
      命予證人魏永森1次之事實，則未詳為載明被告與證人魏
      永森當次交易之詳細聯絡時間，惟本院依證人林尚德、魏
      永森及彭兆慶歷次證述，比對被告所持用之上開行動電話
      與上開3位證人通話之通訊監察譯文之內容及時間，並參
      酌被告於本院審理時之供述，認定被告各次販賣毒品甲基
      安非他命予上開3位證人之確切交易時間及詳細聯絡過程
      應分別為如附表一之交易時間所示，均附此敘明。
（四）綜上所述，此部分事證已臻明確，被告確有附表一所示之
      販賣第二級毒品甲基安非他命之犯行堪予認定，應依法論
      科。
二、犯罪事實一（二）之部分：
（一）被告於犯罪事實一（二）所示之時、地，為證人施夏豪代
      為洽購毒品甲基安非他命，而幫助證人施夏豪施用第二級
      毒品甲基安非他命等情，業據被告坦承不諱，核與證人施
      夏豪於偵訊中所結證稱：伊於99年4月29日撥打予賴俊穎
      之數通電話係在聯繫當日伊需要用半錢之甲基安非他命，
      後來伊直接至賴俊穎太平住處，將半錢甲基安非他命之代
      價4000元交予賴俊穎，賴俊穎即當場撥打電話予其友人「
      阿南仔」，伊則在該住處等待其友人前來，嗣後其友人至
      該住處樓下，賴俊穎即自行下樓拿取毒品甲基安非他命上
      樓，並將毒品直接轉交予伊，並沒有扣取任何毒品，伊拿
      到毒品甲基安非他命後旋即離去，並返回彰化施用該毒品
      甲基安非他命等語（見99年他字第2088號偵卷第59、60頁
      偵訊筆錄），情節相符；參以被告所持用之0000000000號
      行動電話於99年4月29日與證人施夏豪所持用之000000000
      0號行動電話之通訊監察譯文確有提及：「B（即證人施夏
      豪，以下同）：我要一半的，有嗎，幫我問一下喔！A（
      即被告，以下同）：好。」、「B：那個，就先把他那個
      。A：嗯。B：先叫他拿去喔。」、「B：那個啊，你朋友
      那個啦。A：喔。B：看能不能現在拿，我馬上到。」、「
      B：看能不能催一下，等那麼久。A：好啦。」等語（附於
      警卷第51、52頁）；此外，證人施夏豪於99年9月9日為警
      至其住處搜索時，亦確扣得其所持用之0000000000號行動
      電話1支（含SIM卡1張），此有本院搜索票、搜索扣押筆
      錄及扣押物品目錄表各1份在卷足憑，復有證人施夏豪指
      認被告之紀錄表可參（附警卷第44頁），足認被告此部分
      自白，應與事實相符，洵堪採信。
（二）原公訴意旨雖認被告係於上開時、地，以4千元代價販賣
      第二級毒品甲基安非他命予證人施夏豪等情，然此為被告
      所堅詞否認，辯稱：伊係幫施夏豪調取毒品，並無獲利等
      語。惟按無償受他人委託，代為購買毒品交付委託人，以
      便利、助益委託人使用者，為幫助施用，其行為人於購入
      毒品之初，即係為委託人而持有該毒品，並非購入後始另
      行起意，交付而移轉毒品之所有權予委託人；另轉讓毒品
      或禁藥，則係指原未受他人委託而基於為自己之意思購買
      後，始起意將其所有之毒品，以移轉所有權之意思交付他
      人之情形。二者固有區別，然必非出於營利之意圖，否則
      ，即屬販賣行為（最高法院98年度台上字第7357號判決意
      旨參照）。查依證人施夏豪之上開證述，並參酌其2人上
      開通話之通訊監察譯文所示，堪認本件證人施夏豪向被告
      表示欲購買毒品甲基安非他命時，被告身上確無第二級毒
      品甲基安非他命可供立即交易，係由被告聯繫綽號「阿南
      」之人前來，並向其購得毒品甲基安非他命後，旋即將所
      購毒之甲基安非他命轉交予證人施夏豪，此情顯與一般販
      賣毒品之情狀不同。雖證人施夏豪曾證述其購得毒品甲基
      安非他命後有朋分一點點予被告作為其幫忙調取毒品之代
      價等情，而被告於本院審理時固亦坦承確有此情，然否認
      係於證人施夏豪委託其代購毒品之時即已有此約定，卷內
      復無證據足認證人施夏豪事後將所購得之毒品甲基安非他
      命分予被告乙節確係2人既有之約定，尚難據此即認被告
      係基於營利之意圖而為證人施夏豪代購毒品甲基安非他命
      。此外，本件並無積極證據足資證明被告於此次毒品之交
      易中，有先行自證人施夏豪所交付價金中抽成之情事，亦
      無任何積極證據足資證明被告於取得毒品後，有將所取得
      之第二級毒品甲基安非他命予以減料或分裝後再交予證人
      施夏豪之情事，更無任何證據證明被告事前或事後有自綽
      號「阿南」之人獲得任何利益，是本院依全案現存卷證資
      料，無法獲致被告於上開交付毒品過程中，確有營利之主
      觀意圖之確信，而無從認定被告此部分行為確係基於販賣
      甲基安非他命以營利之犯罪故意，故依罪疑唯輕之原則，
      暨參酌前開說明，應認被告此部分行為應以幫助施用第二
      級毒品甲基安非他命罪予以論斷；公訴意旨認被告此部分
      係違反毒品危害防制條例第4條第2項之販賣第二級毒品罪
      嫌，容有未洽，併予敘明。
（三）綜上所述，此部分事證亦已臻明確，被告確有犯罪事實一
      （二）所示之幫助施用第二級毒品之犯行，堪以認定，應
      依法論科。
、論罪科刑
一、按毒品危害防制條例第2條第2項第2款規定，甲基安非他命
    係屬列管之第二級毒品，不得非法持有、施用、轉讓、販賣
    。又按刑法上所謂販賣行為，不以販入後復行賣出為必要，
    只要以營利為目的，而有販入或賣出二者其一之行為，即足
    構成，雖未及賣出，仍屬販賣既遂，其後復分次賣出，與先
    前之販入行為，均為販賣犯行（參照最高法院88年度臺上字
    第2828號判決意旨）。復按刑事上販賣罪之完成，與民事上
    買賣契約之成立，二者之概念尚有不同，刑事上之販賣行為
    ，則須以營利為目的，將標的物販入或賣出，有一於此，其
    犯罪行為始為完成，苟行為人尚未將標的物販入或賣出，即
    難謂其販賣行為已屬完成（參照最高法院88年度臺上字第
    3760號判決意旨）。再按販賣毒品之所謂販賣行為，係行為
    人基於營利之目的，而販入或賣出毒品而言。販賣毒品者，
    其主觀上須有營利之意圖，且客觀上有販賣之行為，即足構
    成，至於實際上是否已經獲利，則非所問。即於有償讓與他
    人之初，係基於營利之意思，並著手實施，而因故無法高於
    購入之原價出售，最後不得不以原價或低於原價讓與他人時
    ，仍屬販賣行為。必也始終無營利之意思，縱以原價或低於
    原價有償讓與他人，方難謂為販賣行為，而僅得以轉讓罪論
    處（最高法院93年度臺上字第1651號裁判意旨參見）。另按
    若無營利之意圖，僅基於幫助施用毒品者取得毒品之目的，
    而出面代購者，係屬應否成立施用毒品罪之幫助犯的範疇；
    又幫助犯係指幫助他人犯罪者，即以正犯犯罪為要件，至該
    正犯事後是否受刑罰執行，並不影響幫助犯之成立，是不論
    被幫助施用毒品者所為之施用毒品行為是否已遭起訴、判刑
    ，幫助施用者仍具幫助他人犯罪之行為屬性，自仍應成立施
    用毒品之幫助犯（最高法院97年度臺上字第1864、3148、
    4108號判決參照）。故核被告就犯罪事實一（一）所為，均
    係犯毒品危害防制條例第4條第2項之販賣第二級毒品罪；另
    就犯罪事實一（二）所為，係犯刑法第30條第1項、毒品危
    害防制條例第10條第2項之幫助施用第二級毒品罪。被告販
    賣第二級毒品甲基安非他命前持有第二級毒品之低度行為，
    均為販賣第二級毒品之高度行為所吸收；另其幫助證人施夏
    豪施用而持有第二級毒品甲基安非他命之低度行為，亦為幫
    助施用第二級毒品之高度行為所吸收，均不另論罪。又公訴
    意旨認被告就犯罪事實一（二）所為，係涉犯毒品危害防制
    條例第4條第2項之販賣第二級毒品罪嫌，容有誤會，已如前
    述，惟此部分因起訴之客觀基本社會事實同一，爰依刑事訴
    訟法第300條規定，變更起訴法條審理之。
二、次按94年2月2日修正公布，於95年7月1日施行之刑法，基於
    刑罰公平原則之考量，杜絕僥倖之犯罪心理，並避免易致鼓
    勵犯罪之誤解，已刪除第56條連續犯之規定。行為人反覆實
    行之犯罪行為茍係在刑法修正施行後者，因法律之修正已生
    阻斷連續犯之法律效果，除認應合於接續犯、繼續犯、集合
    犯等實質上一罪關係而以一罪論處外，基於一罪一罰之刑罰
    公平性，自應併合處罰。而刑法上所謂集合犯是指立法者所
    制定之犯罪構成要件中，本就預定有數個同種類之行為將反
    覆實行之犯罪而言，是將各自實現犯罪構成要件之多數行為
    ，解釋為集合犯，而論以一罪；是以對於集合犯，必須從嚴
    解釋，以符合立法者之意向。所謂集合犯，係指數犯罪構成
    要件中，本即預定有數個同種類之行為將反覆實行，雖其特
    質為行為含有反覆實行複數行為而評價為包括一罪，但並非
    其所有反覆實行之行為，皆一律認為包括一罪，仍須從行為
    人之主觀犯意，自始係基於概括性，行為之時、空上具有密
    切關係，且依社會通念，認屬包括之一罪為合理適當者，始
    足當之，否則仍應依實質競合予以併合處罰。犯罪是否包括
    一罪之集合犯，客觀上，應斟酌其法律規定文字之本來意涵
    、實現該犯罪目的之必要手段、社會生活經驗中該犯罪實行
    常態及社會通念等；主觀上，則視其是否出於行為人之一次
    決意，並秉持刑罰公平原則，加以判斷（最高法院96年度臺
    上字第1850號、96年度臺上字第3531號、96年度臺上字第
    4969號、96年度臺上字第1168號判決意旨參照）。查本件被
    告意圖營利而販賣毒品之各該次行為，為實現牟利之犯罪目
    的，依吾人之生活經驗，其犯罪之實行，固以反覆、繼續為
    常態，然其販賣之時間、販賣地點、販賣對象均各自不盡相
    同，難認係出於被告之1次犯罪決意；況此類異時、異地且
    異其對象之販賣毒品行為，依社會通念，殊難認以評價為一
    罪為適當；再者，其多次販賣毒品，致該毒品氾濫，嚴重危
    害國人身心健康之犯罪結果，評價為集合犯之包括一罪，難
    謂符合法律規範本質，更與刪除連續犯之修法意旨相違，自
    不得認僅成立集合犯之包括一罪。是被告所犯如犯罪事實一
    （一）所示之各次販賣第二級毒品犯行，應係基於各別犯意
    為之，且行為時、空亦各有不同；另與其所犯幫助施用第二
    級毒品罪，亦係基於各別之犯意，且行為互殊，犯罪構成要
    件亦不同，應均予分論併罰之。
三、復查被告係基於幫助證人施夏豪施用第二級毒品之犯意，為
    施用第二級毒品構成要件以外之行為，為幫助犯，爰依刑法
    第30條第2項之規定，減輕其刑。再按犯毒品危害防制條例
    第4條至第8條之罪，於偵查及審判中均自白者，減輕其刑，
    毒品危害防制條例第17條第2項定有明文，而考其立法意旨
    在獎勵犯罪人之悛悔，同時使偵查或審判機關易於發現真實
    ，以利毒品查緝，俾收防制毒品危害之效；故不論該被告之
    自白，係出於自動或被動、簡單或詳細、一次或多次，並其
    自白後有無翻異，苟其於偵查及審判中均有自白，即應依法
    減輕其刑（最高法院98年度台上字第6928號判決意旨參照）
    。又上開法條規定所指之偵查中，並未明文限縮專指檢察官
    偵查中，而刑事訴訟程序中之「偵查」乃偵查機關調查人犯
    ，搜集一切犯罪證據，以決定有無犯罪嫌疑，應否提起公訴
    之準備程序，偵查之機關有主體偵查機關與輔助偵查機關之
    分，前者為檢察官，後者為司法警察官及司法警察；是上開
    偵查之範圍，自應兼指司法警察官或司法警察實施之偵查程
    序在內。則若司法警察官或司法警察就具體案件開始進行調
    查，並對犯罪嫌疑人製作調查筆錄時，犯罪嫌疑人之被告曾
    對被移送之犯罪事實加以自白，即應從寬認定其合於「偵查
    中自白」之要件。至於被告於偵查中自白後，嗣後又為否認
    犯罪之辯解，此仍屬被告在刑事訴訟上防禦權之合法行使，
    不能憑此否定其前此所為之自白，而排除上開規定之適用。
    另按毒品危害防制條例第17條第2項需於偵查及審判中均有
    自白方有其適用；而所謂自白，係針對被嫌疑為犯罪之事實
    陳述，不包括該事實之法律評價，與協商程序中一併為法律
    評價之認罪，並不相同。被告或犯罪嫌疑人在偵查中，若可
    認為已對自己被疑為犯罪之事實是認，縱對於該行為在刑法
    上之評價尚有主張，仍無礙於此項法定減刑事由之成立（最
    高法院98年度臺上字第448號判決參照）。查被告就其曾於
    如附表一編號1、2所示之時、地交付毒品甲基安非他命予證
    人林尚德及魏永森2人，並向渠2人收取價金之事實，已於偵
    查中及本院準備程序與審理時均供承不諱，並曾為認罪之表
    示（詳如附表一相關證據欄所示），嗣雖有所翻異，然依上
    開說明，仍應符合毒品危害防制條例第17條第2項之規定，
    是其所犯如附表一編號1、2所示之販賣第二級毒品犯行均應
    予以減輕其刑。至其雖於本院準備程序就如附表一編號3所
    示之販賣第二級毒品之犯行為認罪之表示，且於本院準備程
    序與審理時均供承確有於如附表一編號3所示之時、地交付
    毒品甲基安非他命予證人彭兆慶，並向其收取價金等情，然
    其於偵查中否認有何販賣毒品甲基安非他命予證人彭兆慶之
    情事，辯稱：伊沒有販賣毒品甲基安非他命予彭兆慶，伊均
    係與彭兆慶一同施用，伊是打電話予彭兆慶，問其要不要來
    伊住處施用甲基安非他命？結果其沒有過來，伊便過去彭兆
    慶那裡，與其一同施用甲基安非他命，伊是免費提供予彭兆
    慶施用等語（見99年度偵字第22219號偵卷第140、141頁偵
    訊筆錄），復查無其他證據足認其曾於偵訊中自白此部分犯
    行，參諸前開說明，被告既未於偵訊中自白此部分犯行，即
    無從依毒品危害防制條例第17條第2項規定予以減輕其刑，
    附此敘明。
四、另毒品危害防制條例第17條第1項雖亦明定：犯第4條至第8
    條、第10條或第11條之罪，供出毒品來源，因而查獲其他正
    犯或共犯者，減輕或免除其刑，然所謂「供出毒品來源，因
    而查獲者」，係指被告供出毒品來源之有關資料，諸如前手
    之姓名、年籍、住居所、或其他足資辨別之特徵等，使調查
    或偵查犯罪之公務員因而對之發動調查或偵查並破獲者而言
    ；申言之，被告之「供出毒品來源」，與調查或偵查犯罪之
    公務員對之發動調查或偵查並進而破獲之間，論理上須具有
    先後且相當之因果關係始可（最高法院98年度台上字第6331
    號判決意旨參見），是並非謂被告一有「自白」、「指認」
    毒品來源之人，即得依上開規定予以減刑，仍需有「因而查
    獲」方符合上開規定之要件，而始應依法減輕或免除其刑。
    查被告雖供稱其交付予證人林尚德、魏永森、彭兆慶及施夏
    豪之毒品甲基安非他命均係源自於「阿南」等情，惟迄於本
    院審理辯論終結時止，並未有足資辨別「阿南」真實身分之
    資料，亦未有相關事證足認「阿南」已因涉嫌販賣第二級毒
    品甲基安非他命案件而遭調查或偵查乙節，實難認已有因被
    告之供述進而查獲其毒品來源之正犯等情事，自無從依毒品
    危害防制條例第17條第1項規定予以減輕或免除其刑。再按
    刑法第59條之酌量減輕其刑，必於犯罪之情狀，在客觀上足
    以引起一般人同情，認為即予宣告法定最低度刑期，猶嫌過
    重者，始有其適用（最高法院51年台上字第899號判例意旨
    參照）。而毒品戕害國人健康，嚴重影響社會治安，故政府
    立法嚴禁販賣毒品，並以高度刑罰來遏止毒品氾濫之問題，
    被告為思慮成熟之成年人，絲毫未考慮販賣甲基安非他命對
    社會、國人之不良影響，害人害己，是其所為在客觀上並不
    會引起一般同情，且毒品危害防制條例第4條第2項販賣第二
    級毒品罪之最輕刑度為有期徒刑7年，衡以立法目的及販賣
    甲基安非他命對社會之危害，並無情輕法重之問題，實無適
    用刑法第59條之餘地，均併予敘明。
五、爰審酌毒品之危害至大，施用者不惟殘害自身，其因施用毒
    品而散盡家財連累家人，或為買毒鋌而走險者，更不可勝計
    ，故毒品所造成之社會問題尤大於施用者本身所受之毒害，
    被告自身亦為染有毒癮者，對於上情當知之甚稔，竟為圖私
    利，不顧販賣毒品將衍生之社會問題，仍一再販毒使之蔓延
    ，危害他人及社會甚鉅；另其為幫助他人施用毒品甲基安非
    他命而代為購買，亦已戕害他人之身心健康，暨考量其犯罪
    手段、販賣毒品之期間、販賣之數量及幫助他人施用毒品之
    次數、所得之利益，復參酌其素行、智識程度、生活狀況與
    犯後坦承幫助施用毒品之犯行，並供承確有如附表一所示之
    毒品交易之客觀事實，態度尚可等一切情狀，分別量處如主
    文所示之刑，並定其應執行刑，以資懲儆。
六、末按毒品危害防制條例第19條第1項規定，犯販賣毒品罪者
    ，其犯罪所得之財物均沒收之，係採義務沒收主義。故販賣
    毒品所得之對價，不問其中成本若干，利潤多少，均應全部
    諭知沒收，貫徹政府查禁煙毒之決心，以符立法本旨，然上
    開所稱因犯罪所得之財物，係以實際所得者為限，苟無所得
    或尚未取得者，即無從為沒收、追徵或以財產抵償之諭知（
    最高法院96年臺上字第2331號、91年度臺上字第2419號判決
    要旨可參）。次按毒品危害防制條例第19條第1項規定，犯
    第4條之罪者，其供犯罪所用或因犯罪所得之財物，均沒收
    之，如全部或一部不能沒收時，追徵其價額或以其財產抵償
    之；但該條項並無如同條例第18條第1項所定「不問屬於犯
    人與否，沒收之」之明文，自屬相對沒收主義之立法。是其
    應沒收之物，應以屬被告所有者為限（最高法院95年度臺上
    字第305號判決意旨參照）。查：
（一）本件被告販賣第二級毒品甲基安非他命所獲取如附表二「
      販毒所得」欄編號1至3所示之財物，雖均未扣案，然業經
      證人林尚德、魏永森及彭兆慶明確證述該等購毒價金均已
      交付予被告收受等情，依上開說明及毒品危害防制條例第
      19條第1項規定，仍應分別宣告沒收，且因其犯罪所得財
      物為新臺幣，如全部或一部不能沒收時，以其財產抵償之
      。
（二）又扣案之插有門號0000000000號SIM卡之行動電話1支，係
      被告所有，且分別供其為本件販賣第二級毒品犯行及幫助
      施用第二級毒品犯行所用之物，就其所犯各販賣第二級毒
      品犯行部分應均依毒品危害防制條例第19條第1項之規定
      ，於各該主刑項下併予宣告沒收；另就其所犯幫助施用第
      二級毒品犯行部分，亦應依刑法第38條第1項第2款規定，
      於該主刑項下併為沒收之諭知。又該門號之SIM卡所有權
      ，於電信公司將SIM卡交予客戶使用時即移轉歸屬客戶所
      有，雖該門號係由證人周宏毅所申設，然證人周宏毅已將
      該門號之SIM卡，交付移轉予被告取得使用，業據被告及
      證人周宏毅陳明在卷，應認已係屬被告所有之物；故該SI
      M卡亦應連同行動電話一併予以沒收之。又上開行動電話
      既已扣案，自無毒品危害防制條例第19條第1項後段「全
      部或一部不能沒收時，追徵其價額或以其財產抵償之」問
      題，併此敘明。
據上論斷，應依刑事訴訟法第299條第1項前段、第300條，毒品
危害防制條例第4條第2項、第10條第2項、第19條第1項，刑法第
11條、第30條第1項前段、第2項、第51條第5款、第38條第1項第
2款，判決如主文。
本案經檢察官謝志遠到庭執行職務。
中    華    民    國    99    年    12    月    29    日
                    刑事第五庭    審判長法  官  王邁揚
                                        法  官  林慧欣
                                        法  官  簡璽容
以上正本證明與原本無異。
如不服本判決應於收受送達後10日內向本院提出上訴書狀，並應
敘述具體理由；其未敘述上訴理由者，應於上訴期間屆滿後20日
內向本院補提理由書（均須按他造當事人之人數附繕本）「切勿
逕送上級法院」。
                                        書記官  張雅如
中    華    民    國    99    年    12    月    29    日
所犯法條：
毒品危害防制條例第4條
製造、運輸、販賣第一級毒品者，處死刑或無期徒刑；處無期徒
刑者，得併科新臺幣2千萬元以下罰金。
製造、運輸、販賣第二級毒品者，處無期徒刑或7年以上有期徒
刑，得併科新臺幣1千萬元以下罰金。
製造、運輸、販賣第三級毒品者，處5年以上有期徒刑，得併科
新臺幣7百萬元以下罰金。
製造、運輸、販賣第四級毒品者，處3年以上10年以下有期徒刑
，得併科新臺幣3百萬元以下罰金。
製造、運輸、販賣專供製造或施用毒品之器具者，處1年以上7年
以下有期徒刑，得併科新臺幣1百萬元以下罰金。
前五項之未遂犯罰之。
附表一：
┌─┬──────┬────────────────┬─────────┐
│編│  購毒者    │  交易時間、地點、方式及數量    │    相關證據      │
│號│            │                                │                  │
├─┼──────┼────────────────┼─────────┤
│1 │  林尚德    │由林尚德於99年5月10日12時40分許 │(1)被告於偵查中（ │
│  │            │、12時50分許及15時33分許，以其所│見99年他字第2088號│
│  │            │持用之0000000000號行動電話撥打賴│偵卷第126、127頁偵│
│  │            │俊穎所持用之0000000000號行動電話│訊筆錄、99年偵字第│
│  │            │聯繫交易毒品甲基安非他命事宜，復│22219號偵卷第140至│
│  │            │由賴俊穎於同日16、17時許前至林尚│142頁偵訊筆錄）及 │
│  │            │德位於台中市○○區○○路1段142號│本院準備程序與審理│
│  │            │13 樓之1住處樓下，由賴俊穎親自交│時之自白。        │
│  │            │付毒品甲基安非他命1包予林尚德， │(2)證人林尚德於警 │
│  │            │並當場向林尚德收取價金1000元。  │、偵訊中之證述（見│
│  │            │                                │99年他字第2088號偵│
│  │            │                                │卷第66、67頁警詢筆│
│  │            │                                │錄、第70頁指認犯罪│
│  │            │                                │嫌疑人紀錄表、第80│
│  │            │                                │至82頁偵訊筆錄）  │
│  │            │                                │(3)被告所持用之   │
│  │            │                                │0000000000號行動電│
│  │            │                                │話通訊監察譯文（附│
│  │            │                                │於99年他字第2088號│
│  │            │                                │偵卷第71頁）      │
├─┼──────┼────────────────┼─────────┤
│2 │  魏永森    │由魏永森於99年5月10日17時11分許 │(1)被告於偵查中（ │
│  │            │、22時9分許，以其所持用之0000000│99年偵字第22219號 │
│  │            │113號行動電話撥打賴俊穎所持用之 │偵卷第140至142頁偵│
│  │            │0000000000號行動電話聯繫交易毒品│訊筆錄）及本院準備│
│  │            │甲基安非他命事宜，2人旋於翌日（ │程序與審理時之自白│
│  │            │即5 月11日）凌晨零時許前至相約之│。                │
│  │            │設於台中市○○路與太原路口之7-11│(2)證人魏永森於警 │
│  │            │便利商店前，由賴俊穎親自交付毒品│、偵訊中之證述（見│
│  │            │甲基安非他命1包予魏永森，並當場 │99 年他字第2088號 │
│  │            │向魏永森收取價金1500元。        │偵卷第87至89頁警詢│
│  │            │                                │筆錄、第91頁指認犯│
│  │            │                                │罪嫌疑人紀錄表、第│
│  │            │                                │100至102頁偵訊筆錄│
│  │            │                                │）(3)被告所持用之 │
│  │            │                                │0000000000號行動電│
│  │            │                                │話通訊監察譯文（附│
│  │            │                                │於99年他字第2088號│
│  │            │                                │偵卷第93頁）      │
├─┼──────┼────────────────┼─────────┤
│3 │  彭兆慶    │由賴俊穎於99年5月15日15時3分許、│(1)被告於本院準備 │
│  │            │16時59分許及17時31分許，以其所持│程序與審理時之自白│
│  │            │用之0000000000號行動電話與彭兆慶│。                │
│  │            │所持用之0000000000號行動電話相互│(2)證人彭兆慶於警 │
│  │            │聯繫交易毒品甲基安非他命事宜，復│、偵訊中之證述（見│
│  │            │由彭兆慶於同日18時許前至賴俊穎位│99年偵字第22219號 │
│  │            │於台中市○○區○○路35巷22弄18號│偵卷第63至66頁警詢│
│  │            │4樓租屋處樓下，由賴俊穎親自交付 │筆錄、第68頁指認犯│
│  │            │毒品甲基安非他命1包予彭兆慶，並 │罪嫌疑人紀錄表、第│
│  │            │當場向彭兆慶收取價金2000元。    │135至136頁偵訊筆錄│
│  │            │                                │）(3)被告所持用之 │
│  │            │                                │0000000000號行動電│
│  │            │                                │話通訊監察譯文（附│
│  │            │                                │於99年偵字第22219 │
│  │            │                                │號偵卷第67頁）    │
└─┴──────┴────────────────┴─────────┘
附表二：
┌──┬────────┬─────┬────────────┐
│編號│犯  罪  事  實  │販毒所得（│ 主                 文  │
│    │                │新臺幣）  │                        │
├──┼────────┼─────┼────────────┤
│ 1  │如犯罪事實欄一( │  1000元  │賴俊穎販賣第二級毒品，處│
│    │一)附表一編號1所│          │有期徒刑肆年，未扣案之販│
│    │示之販賣毒品甲基│          │賣毒品所得新臺幣壹仟元沒│
│    │安非他命1千元予 │          │收之，如全部或一部不能沒│
│    │林尚德部分      │          │收時，以其財產抵償之，扣│
│    │                │          │案之行動電話壹支（含門號│
│    │                │          │0000000000號SIM卡壹枚） │
│    │                │          │沒收。                  │
├──┼────────┼─────┼────────────┤
│ 2  │如犯罪事實欄一( │  1500元  │賴俊穎販賣第二級毒品，處│
│    │一)附表一編號2所│          │有期徒刑肆年，未扣案之販│
│    │示之販賣毒品甲基│          │賣毒品所得新臺幣壹仟伍佰│
│    │安非他命1千5百元│          │元沒收之，如全部或一部不│
│    │予魏永森部分    │          │能沒收時，以其財產抵償之│
│    │                │          │，扣案之行動電話壹支（含│
│    │                │          │門號0000000000號SIM卡壹 │
│    │                │          │枚）沒收。              │
├──┼────────┼─────┼────────────┤
│ 3  │如犯罪事實欄一( │  2000元  │賴俊穎販賣第二級毒品，處│
│    │一)附表一編號3所│          │有期徒刑柒年貳月，未扣案│
│    │示之販賣毒品甲基│          │之販賣毒品所得新臺幣貳仟│
│    │安非他命2千元予 │          │元沒收之，如全部或一部不│
│    │彭兆慶部分      │          │能沒收時，以其財產抵償之│
│    │                │          │，扣案之行動電話壹支（含│
│    │                │          │門號0000000000號SIM卡壹 │
│    │                │          │枚）沒收。              │
└──┴────────┴─────┴────────────┘

司法院資訊處製作；財團法人民間司法改革基金會備份。
